臺灣臺中地方法院民事裁定　96年度勞訴字第115號
聲　請　人　吳當雄即吳東宥
相　對　人　聖岱實業股份有限公司
兼上一人
法定代理人　丙○○
　　　　　　甲○○
　　　　　　乙○○
上列聲請人因與相對人等間請求給付薪資等事件，聲請訴訟救助
，本院裁定如下：
    主    文
聲請駁回。
聲請程序費用由聲請人負擔。
    理    由
一、按當事人無資力支出訴訟費用者，法院應依聲請，以裁定准
    予訴訟救助，但顯無勝訴之望者，不在此限。法院認定前項
    資力時，應斟酌當事人及其共同生活親屬基本生活之需要。
    民事訴訟法第107條第1項定有明文。是訴訟救助須以當事人
    無資力支出訴訟費用及非顯無勝訴之望為要件。而所謂無資
    力係指窘於生活，且缺乏經濟上之信用者而言。最高法院68
    年台聲字第158號及43年台抗字第152號分別著有判例。法院
    斟酌訴訟救助之聲請人是否無資力之事實，依同法第109條
    第2項、第284條之規定，聲請人應提出能即時調查之證據，
    以供釋明。倘聲請人未提出證據，或者依其提出之證據，未
    能使法院信其無資力支出訴訟費用之主張為真實，即應將其
    聲請駁回，自無再行調查之必要性。
二、本件聲請人以其對相對人等提起給付薪資、損害賠償等事件
    訴訟，向本院聲請訴訟救助，其主張其原住所即門牌號碼台
    中縣太平市○○○街吉祥巷22號之房地，已遭本院拍定在案
    ，兩造間爭訟多年，聲請人長期失業，其實已無資力再繳納
    任何訴訟費用，爰依法聲請訴訟救助等語，並提出本院民國
    94年10月14日94執果字第22463號函、全國財產稅總歸戶財
    產查詢清單、土地登記第2類謄本、廢棄機動車輛回收管制
    聯單及財政部台灣中區國稅局95年度綜合所得稅各類所得資
    料清單等件為憑。
三、按聲請訴訟救助，以當事人無資力支出訴訟費用為要件，就
    其請求救助之事由應提出能即時調查之證據釋明之。本院自
    應審查聲請人提出之證據，認定其有無達釋明之程度。經查
    ：
  （一）聲請人上開主張，雖據其提出前揭資料等為其佐證，然
        依據土地登記第2類謄本所載，聲請人現有坐落臺中縣
        太平市○○段123之374地號、面積760平方公尺、應有
        部分1/3之土地，依據公告現值計算，其價值為新臺幣
        （下同）101,333元（計算式：400元x760x1/3），該財
        產並未遭他人扣押，亦非無法自由處分者，自得加以變
        價，以充作本件之訴訟費用。而本件之訴訟標的金額，
        經本院96年11月13日之96年度補字第1385號裁定，核算
        結果計5,007,240元，則聲請人應繳納之本審裁判費為
        50,559元，相較於聲請人所擁有之財產總值為低，足徵
        聲請人尚非無資力支付上開本審裁判費。
  （二）聲請人固另陳稱其住所即台中縣太平市○○○街吉祥巷
        22號已遭法院拍定云云，並提出本院94年10月14日94執
        果字第22463號函為憑。然本院認為聲請人縱有部分財
        產已遭強制拍賣，並非全無財產，仍難認其已缺乏經濟
        信用。況聲請人亦非無謀生能力之人或喪失勞動能力者
        ，故聲請人之經濟信用程度與無資力支出訴訟費用之要
        件有間，實難使本院信其無資力支出訴訟費用之主張為
        真實。從而，聲請人主張已無資力云云，難認為真實，
        則本件訴訟救助之聲請，即無理由，應予以駁回。
四、依民事訴訟法第95條、第78條裁定如主文。
中　   華　  民　  國　　96　   年　　 12　  月   18　 日
                      民事第三庭法  官    林洲富
上為正本係照原本作成。
如不服本裁定應於送達後10日內向本院提出抗告狀，並繳納抗告
費新臺幣1000元。
中　　華　　 民　　國　　96　　年　　12　　月　　18　　日
                                書記官　  陳其良
